臺灣臺中地方法院刑事判決　　　　　　　　94年度自字第19號
自　訴　人
即反訴被告　　丙○○
自訴代理人　　莊惠祺律師
　　　　　　　張富慶律師
被　　　告
即　反訴人　　丁○○
選任辯護人
兼反訴代理人　王世勳律師
被　　　告　　甲○○
　　　　　　　己○○
上列被告等因傷害等案件，經自訴人提起自訴，並經被告丁○○
提起反訴，本院判決如下：
    主    文
丁○○傷害人之身體，處拘役貳拾日，如易科罰金，以佰元折
算壹日。被訴恐嚇危害安全罪部分，無罪。
甲○○、己○○、丙○○，均無罪。
    犯罪事實
一、丁○○因其與丙○○二人於民國九十三年間合作投資土地標
    售案件之利益分配糾紛，於九十三年九月二十二日中午某時
    ，委請不知情之甲○○載其至丙○○任職之臺中市○○○路
    二一六號「二十一世紀不動產公司十期葳格加盟店」（下稱
    二十一世紀公司）找丙○○理論，丁○○於到達二十一世紀
    公司二樓辦公室時，見丙○○在場，竟基於傷害他人身體之
    故意，以右手自丙○○後方揮拳毆打丙○○後腦一下，致丙○○受有頭皮腫之頭部外傷傷害。
二、案經丙○○提起自訴。
    理    由
甲、自訴部分：
壹、有罪部分：
一、訊據被告丁○○固不否認因投資債務糾紛而於前揭時間、地
    點至二十一世紀公司找自訴人丙○○理論，並有作勢揮拳要
    毆打自訴人丙○○等情，惟矢口否認有何傷害犯行，辯稱：
    當天其至二十一世紀公司找丙○○要求分配應給其之投資盈
    餘，丙○○不還錢反稱其欠丙○○錢，其很生氣要打丙○○
    ，但被人拉住而沒有打到丙○○的頭，只有打到丙○○的手
    云云。惟查，上開事實，業據自訴人丙○○於本院審理時指
    訴明確，核與證人乙○○、戊○○分別於本院審理時證述明
    確，且證人己○○亦證稱：其當時坐在泡茶處，突然聽到丁○○與丙○○發生爭執，丙○○有說：「你為什麼打我」，
    其抬頭看時兩人已被拉開，至於如何打並未看清楚等語明確
    ，顯見被告丁○○確有動手並毆打到自訴人無誤，此外，復
    有現場圖、診斷證明書及中國醫藥大學附設醫院九十四年五
    月二十三日院歷字第○九四○五○一九○七號函及其附件各
    一份附卷可憑，足證被告丁○○確有出手毆打自訴人之行為
    甚明。又證人甲○○證稱其不知道被告丁○○有無打到自訴
    人等語，亦不足以為有利於被告丁○○之認定。被告丁○○
    空言否認有毆打自訴人頭部，核屬卸責之詞，不足採信，事
    證明確，其傷害犯行堪以認定。
二、核被告丁○○所為，係犯刑法第二百七十七條第一項之傷害
    罪。爰審酌被告丁○○因與自訴人間投資糾紛，一時情緒不
    穩而為本件犯行，惟事後否認犯行及自訴人所受之傷害尚屬
    輕微等一切情狀，量處如主文所示之刑，並諭知易科罰金之
    折算標準。
貳、無罪部分：
一、自訴意旨另以：被告丁○○、甲○○、己○○三人，共同基
    於恐嚇危害自訴人安全之犯意聯絡，於九十三年九月二十二
    日至自訴人公司索債，經自訴人表示欲報警時，被告等人竟
    揚言被告甲○○係五分局刑事組人員，並宣稱要給自訴人好
    看，讓自訴人無法繼續在公司上班及要砸毀自訴人公司等語
    ，意圖以加害生命、身體、財產之事恐嚇自訴人，而認被告
    等人共同涉犯刑法第三百零五條之恐嚇危害安全罪嫌云云。
二、按犯罪事實應依證據認定之，無證據不得認定其犯罪事實；
    又不能證明被告犯罪者，應諭知無罪之判決，刑事訴訟法第
    一百五十四條第二項、第三百零一條第一項分別定有明文。
    又告訴人之告訴（或自訴人之自訴），係以使被告受刑事訴
    追為目的，是其陳述是否與事實相符，仍應調查其他證據以
    資審認，最高法院五十二年臺上字第一三○○號著有判例意
    旨可資參照。
三、自訴意旨認被告丁○○、甲○○、己○○等三人共同涉犯恐
    嚇危害安全罪嫌，無非以自訴人之指訴及證人乙○○之證述
    為其主要論據。訊據被告丁○○、甲○○、己○○等三人堅
    決否認有上開恐嚇危害安全犯行，被告丁○○辯稱：其並無
    說要砸毀自訴人公司等恐嚇言語等語；被告甲○○辯稱：其
    當天只是受被告丁○○拜託而陪丁○○一同到現場，其在場
    時並沒有參與協調、也沒有講任何話等語；被告己○○辯稱
    ：其當天到現場主要是幫忙被告丁○○與自訴人二人商討債
    務糾紛，其與自訴人或自訴人公司並無任何利益糾紛，亦未
    恐嚇自訴人或自訴人公司等語。
四、經查：證人即二十一世紀公司店長戊○○於本院審理時結證
    稱：被告丁○○、甲○○及己○○三位當天至二十一世紀公
    司找自訴人丙○○談債務問題，被告丁○○等三人是陸續抵
    達公司，其當時是二十一世紀公司主管，基於立場瞭解情形
    ，後來其與被告丁○○等人談話的過程中，有想要瞭解他們
    之間的狀況就請他們到二樓的會議室談談，被告己○○是最
    先到二十一世紀公司，有跟其講大概的狀況，其瞭解後想要
    找出解決的方法，後來被告丁○○來的時候很激動，有走到
    丙○○的旁邊打了他一下，我們在旁邊的人有趕快把他們拉
    開，協調當時並沒有聽到有人講說如果要不到錢就要砸公司
    的話，也不記得雙方有說要彼此加害的話，被告甲○○、己○○都在幫忙協調，剛開始時丁○○等人的態度並不友善，
    但並沒有不客氣的情形，協調過程雙方態度有時強硬，有時
    比較軟化，其他陪同之人有要插話幫忙協調之情形，但不是
    威脅或恐嚇的言詞等語明確（見本院卷九十四年八月十一日
    審判筆錄）。至證人乙○○於本院審理時雖證稱：當天其將
    被告丁○○與自訴人丙○○拉開時，就有聽到有人說如果丙○○不還錢的話，要讓丙○○沒有辦法繼續在公司做事，要
    不然就要砸公司等語，然此與在場攔阻被告丁○○動手且全
    程參與之證人戊○○所證未聽見有人表示加害對方之言語等
    情未合，又證人乙○○復稱不知係何人所說等語，是被告丁○○、甲○○、己○○三人當天有無說要砸自訴人所任職之
    公司等語，已屬有疑，況證人乙○○就與被告甲○○究係何
    時到達一事，所證被告甲○○係於當天十四時許自行抵達，
    亦與實際上被告甲○○係與被告丁○○一同抵達二十一世紀
    公司等情有出入，足徵證人乙○○就當天所發生之事情記憶
    已有不清，自難僅憑證人乙○○記憶不清之證詞，遽為被告
    丁○○、己○○、甲○○等三人不利之認定。此外，自訴人
    亦未提出其他積極證據足資佐證，自難憑自訴人個人片面指
    訴逕認被告丁○○、甲○○、己○○等三人確有此部分犯罪
    事實。
四、綜上所述，自訴人所舉證據尚不足證明被告丁○○、甲○○
    、己○○等三人有前開恐嚇危害安全之犯行，此部分應屬不
    能證明被告丁○○、己○○、甲○○等三人犯罪，依法應諭
    知無罪之判決。
乙、反訴部分：
一、反訴意旨略以：反訴被告丙○○於九十三年九月二十二日下
    午，在二十一世紀公司與反訴人協商債務時，基於恐嚇危害
    安全之犯意，向反訴人丁○○出言恫稱：「我是沒有家庭的
    人，你跟你太太全家住在那裡我都很清楚，而且你自己也有
    事務所，你給我小心一點」、「我最近一直在找朋友買二把
    傢伙，你知道意思吧」等加害生命、身體之事恐嚇反訴人丁○○，並二次向反訴人丁○○揚言「出去單挑，敢不敢出去
    」等語，致反訴人丁○○心生畏懼，因認反訴被告丙○○涉
    有刑法第三百零五條之恐嚇危害安全罪嫌云云。
二、按犯罪事實應依證據認定之，無證據不得認定犯罪事實，又
    不能證明被告犯罪者，應為無罪判決之諭知，刑事訴訟法第
    一百五十四條第二項、第三百零一條第一項定有明文。又認
    定不利於被告之證據須依積極證據，苟積極證據不足為不利
    於被告事實之認定時，即應為有利被告之認定，更不必有何
    有利之證據，最高法院三十年上字第八一六號著有判例意旨
    可資參照。
三、反訴意旨認反訴被告丙○○涉有恐嚇危害安全罪行，無非以
    反訴被告丙○○向反訴人丁○○恫稱：「我是沒有家庭的人
    ，你跟你太太全家住在那裡我都很清楚，而且你自己也有事
    務所，你給我小心一點」、「我最近一直在找朋友買二把傢
    伙，你知道意思吧」、「出去單挑，敢不敢出去」等語為其
    主要論據。訊據反訴被告丁○○堅決否認有何恐嚇反訴人丙○○之犯行，辯稱：當天其並未恐嚇丁○○等語。按刑法第
    三百零五條恐嚇危害安全罪之法定構成要件，必須行為人以
    加害生命、身體、自由、名譽、財產之事，對於被害人為將
    來惡害之告知，並致被害人心生畏懼始足當之，故倘非有將
    來惡害之告知，即無由成立該罪。經查：證人戊○○於本院
    審理時證稱：當天協調債務時，並未聽到丙○○有講任何加
    害對方的話（見本院卷九十四年八月十一日審判筆錄）；證
    人乙○○證稱：當天丙○○並沒有講什麼恐嚇的話，當時我
    們經理戊○○一直在打圓場，要丙○○不要講話等語明確（
    見本院卷九十四年七月十五日審判筆錄）。至證人己○○於
    本院審理時雖證稱：丙○○與丁○○發生爭執後，丙○○有
    說：槍枝取得如何，並說丁○○你是有家室、妻小的人，並
    約丁○○單挑等語，惟其亦證稱：丙○○並未明確表明說要
    對丁○○妻小作何不利之事情，其僅係個人猜測之感覺等語
    明確（見本院卷九十四年七月十五日審判筆錄），尚無從證
    明反訴被告丙○○有何表明要加害反訴人丁○○或其家人生
    命、身體安全之言詞；又證人甲○○於本院審理時固證稱：
    丙○○有二次向在場泡茶的同事表示說：「你知道我最近在
    找什麼」等語，也嗆聲（臺語）說你們是有家室的人，不要
    一直累積我的能量，不然我會做出什麼事情，我自己也不曉
    得，丙○○並沒有明確說要做出什麼樣的事情來等語明確（
    見本院卷九十四年七月十五日審判筆錄），惟仍未足證明反
    訴被告丙○○有何表明要加害反訴人丁○○生命、身體安全
    之言詞，且反訴被告丙○○縱然有向丁○○說要到外面單挑
    ，惟所稱單挑一語，在客觀上雖極具挑釁意味，惟尚非係以
    加害生命、身體、自由、名譽、財產之事，為將來惡害之告
    知甚明。況證人戊○○、乙○○於本院審理時均證稱：並沒
    有聽到丙○○有講什麼恐嚇的話等語（詳見本院卷九十四年
    七月十五日及同年八月十一日審判筆錄），足見反訴被告丙○○確未有以將來惡害之告知恐嚇丁○○，自難認係構成刑
    法第三百零五條之恐嚇危害安全罪。
四、綜上所述，反訴被告丙○○之辯解應可採信，此外復查無其
    他積極之證據足以證明反訴被告丙○○有何反訴人所指恐嚇
    危害安全之罪行，既不能證明反訴被告丙○○犯罪，爰依法
    為無罪判決之諭知。
據上論斷，應依刑事訴訟法第三百四十三條、第三百三十九條、
第二百九十九條第一項前段、第三百零一條第一項，刑法第二百
七十七條第一項、第四十一條第一項前段，罰金罰鍰提高標準條
例第一條前段、第二條，判決如主文。
中　　華　　民　　國　　94　　年　　8 　　月　　26　　日
                  刑事第六庭  審判長法  官  簡源希
                                    法  官  鄧敏雄
                                    法  官  戴博誠
上正本證明與原本無異。
如不服本判決，應於送達後十日內向本院提出上訴狀（須附繕
本），上訴於臺灣高等法院臺中分院。
                                    書記官  鄭淑英
中　　華　　民　　國　　94　　年　　8 　　月　　26　　日
【附錄論罪科刑法條】
刑法第二百七十七條第一項：
傷害人之身體或健康者，處三年以下有期徒刑、拘役或一千元以
下罰金。
